【裁判字號】    98,訴,193
【裁判日期】    980227
【裁判案由】    清償借款
【裁判全文】
臺灣高雄地方法院民事判決               98年度訴字第193號
原      告  高雄銀行股份有限公司
法定代理人  丙○○
訴訟代理人  乙○○
被      告  甲○○
            即佳裕工程行
上列當事人間請求清償借款事件，經本院於民國98年2月24日言
詞辯論終結，判決如下：
    主      文
被告應給付原告新台幣壹佰捌拾陸萬伍仟捌佰零捌元及如附表所
示之利息、違約金。
訴訟費用由被告負擔。
    事實及理由
一、本件原告起訴主張被告於民國94年7 月5 日、95年7 月6 日
    均邀同吳忠昇為連帶保證人而與伊簽訂借款額度各新台幣（
    下同）2,400,000 元、600,000 元而得分筆循環動用之放款
    借據，嗣被告即於94年12月12日、95年7 月10日分別向伊借
    款1,600,000 元、400,000 元、800,000 元、200,000 元，
    雙方約定前2 筆借款之利息按伊放款基準利率加年利率2.5%
    （到期日嗣展延至99年12月12日），後2 筆借款之利息則按
    伊放款基準利率加年利率2%（到期日嗣展延至100 年7 月10
    日），並均按月平均攤付本息，另定借用人不依期還本者即
    均喪失期限利益而視為全部到期，且其遲延履行之本金或利
    息，除仍按上開利率計息外，其逾期在六個月以內者，按上
    開利率10% 、逾期超過6 個月以上者，另依約定利率20% 加
    計違約金。詎被告就上開借款自97年7 月10日起即均未按期
    給付，按約即皆視為全部到期而應即將積欠之本金及所附表
    所示之利息、違約金一次清償，為此乃依消費借貸之法律關
    係提起本訴，請求判令被告應給付如主文第1 項所示之金額
    及其利息、違約金。
二、被告於原告主張之事實不為爭執，惟以其現無力償還等語為
    辯，並聲明求為判決駁回原告之訴。
三、按借用人應於約定期限內，返還與借用物種類、品質、數量
    相同之物，而遲延之債務，以支付金錢為標的者，債權人得
    請求依法定利率計算之遲延利息，但約定利率較高，仍從其
    約定利率，另當事人得約定債務人不履行債務時，應支付違
    約金，民法第478 條前段、第233 條第1 項、第250 條第1
    項分別定有明文。本件原告主張被告於上開期日分別向伊借
    取前開金額，嗣因遲未繳付本息而均視為全部到期，計欠有
    如主文第1 項所示之金額及其利息、違約金之事實，業據其
    提出與所述相符之放款借據、授信展期約定書等件為證，被
    告於此亦爭執，自應認原告之主張為真實。從而本件原告依
    消費借貸之法律關係據以提起本訴，請求判令被告應給付如
    主文第1 項所示之金額及其利息、違約金，依法即無不合，
    自應予以准許。
四、據上論結，本件原告之訴為有理由，合依民事訴訟法第78
    條，判決如主文。
中    華    民    國    98    年    2     月    27    日
                        民事第一庭    法  官  黃宏欽
附表：
┌──┬────┬──────┬───┬────────────────┐
│編號│債權本金│利息計算期間│ 利率 │   違約金                       │
│    │新台幣  │            │ 年息 │                                │
├──┼────┼──────┼───┼────────────────┤
│ 1  │932877元│自97年7 月12│7.551%│自97年8 月13日起至清償日止，逾期│
│    │        │日起至清償日│      │在6 個月以內者按上開利率10% 、逾│
│    │        │            │      │期超過6 個月以上者按上開利率20% │
├──┼────┼──────┼───┼────────────────┤
│ 2  │218248元│自97年9 月12│7.585%│自97年10月13日起至清償日止，逾期│
│    │        │日起至清償日│      │在6 個月以內者按上開利率10% 、逾│
│    │        │            │      │期超過6 個月以上者按上開利率20% │
├──┼────┼──────┼───┼────────────────┤
│ 3  │577548元│自97年7 月10│7.051%│自97年8 月11日起至清償日止，逾期│
│    │        │日起至清償日│      │在6 個月以內者按上開利率10% 、逾│
│    │        │            │      │期超過6 個月以上者按上開利率20% │
├──┼────┼──────┼───┼────────────────┤
│ 4  │137135元│自97年9 月10│7.085%│自97年10月11日起至清償日止，逾期│
│    │        │日起至清償日│      │在6 個月以內者按上開利率10% 、逾│
│    │        │            │      │期超過6 個月以上者按上開利率20% │
└──┴────┴──────┴───┴────────────────┘
正本係照原本作成。
如不服本判決，應於送達後20日內，向本院提出上訴狀並表明上
訴理由，如於本判決送達前提起上訴者，應於判決送達後10日內
補提上訴理由書（須附繕本）。
中    華    民    國    98    年    2     月    27    日
                                書記官  陳心儀


司法院資訊處製作；財團法人民間司法改革基金會備份。
